# 【求助陈版】《股权购买协议》中约定购买被收购方的药物授权是否构成单独交易呢？

提问人：BC 林琴汐 时间：2022-06-10 14:20:51
一、大概情况如下：
A公司在股权收购协议中约定了两项内容：
（ 1 ）以 800 万美元收购B公司51%的股权；
（ 2 ）以 2000 万美元购买B公司的药物开发和商业化的授权许可。
二、A公司认为 2000 万美元不应作为合并成本的一部分，应当作为一项单独交易，理由如下：
（ 1 ）两项交易支付对价的目的不同，且各自具有不同的商业目的；
（ 2 ）二项交易不属于会计准则规定的一揽子交易，原因在于二项交易均有各自的商业目的，不属于是同时或考虑了彼此影响的情况下订立的，且均能独立达成各自的商业结果，A公司并购B公司的交易并不取决于授权许可交易的发生，且此二项交易价格均公允合理，不属于会计准则规定的一揽子交易。
（ 3 ）A公司收购B公司51%的股权对价是公允的；
（ 4 ）支付对价取得技术授权许可的安排符合医药行业商业惯例，具有合理性，对价公允。
上述A公司以 2000 万美元购买B公司的技术授权许可是否属于合并成本的一部分呢？我感觉是啊，因为技术授权许可都可以单独转让了，也就是这个技术授权许可可以作为无形资产在合并时进行确认了，不可能A公司收购B公司51%的股权单单就没有收购这项无形资产啊？
《企业会计准则第 20 号企业合并》第十一条规定:“合并成本为购买方在购买日为取得对被购买方的控制权而付出的资产、发生或承担的负债以及发行的权益性证券的公允价值”，从这个角度来讲，A公司取得了B公司51%的控制权，价款 800 万美元，而除此之外A公司还要单独花 2000 万美元购买技术授权许可，也就是说取得的51%控制权中不包括对于这项技术授权许可的控制？搞不太懂。

回答人：chenyiwei
参考：https://bbs.esnai.com/forum.php? ... 444&pid=9294139